臺灣高等法院高雄分院刑事裁定
111年度聲字第221號
聲明異議人  
即  受刑人  楊凱勝




上列受刑人因不能安全駕駛致交通危險等案件，對檢察官執行本
院109年度聲字第793號裁定（執行案號：臺灣屏東地方檢察署10
9年度執更助字第128號）認為不當，向本院聲明異議，本院裁定
如下： 
    主  文
聲明異議駁回。
    理  由
一、聲明異議意旨略以：聲明異議人即受刑人楊凱勝（下稱受刑
    人）因不能安全駕駛案件，經臺灣高雄地方法院106年度交
    簡字第2615號判處有期徒刑5月（已執行完畢）；另又因不
    能安全駕駛動力交通工具致人重傷罪，經本院108年度交上
    訴字第48號駁回上訴（原審判處有期徒刑3年6月）確定（現
    正執行中），檢察官逕向本院聲請數罪合併（109年度執聲
    字第319號），經本院以109年度聲字第793號裁定定應執行
    刑（3年9月）。檢察官逕自將已執行完畢之案件，併入未執
    行之案件，不利於受刑人，使受刑人在監累進處遇更加困難
    ，指揮有所不當，上開2罪，應分別執行，始為恰當等語。
二、惟查：
㈠、按受刑人或其法定代理人或配偶，以檢察官執行之指揮為不
    當者，得向諭知該裁判之法院聲明異議，刑事訴訟法第484
    條固明定。然所謂「檢察官執行之指揮不當」，係指就執行
    之指揮違法及執行方法不當等情形而言，倘受刑人並非針對
    檢察官執行之指揮認有不當，其所為聲明異議於程序上已難
    謂適法，法院自應以裁定駁回其異議（最高法院102年度台
    抗字第404號裁定意旨參照）。準此，聲明異議之事項，其
    救濟之標的應以檢察官執行之指揮為限，如對法院所為之判
    決或裁定不服者，則應循上訴或抗告之程序尋求救濟。若判
    決業經確定，則應另行依再審或非常上訴之程序加以救濟。
㈡、經查：
  ⒈受刑人因不能安全駕駛致交通危險罪等數罪，經臺灣高雄地
    方法院及本院先後判處有期徒刑5月及3年6月，均經分別確
    定在案，檢察官向本院聲請就受刑人上開2罪定其應執行之
    刑，本院審核受刑人所犯之罪，其中兼有得易科罰金之罪與
    不得易科罰金之罪，惟受刑人已於109年5月15日出具定應執
    行刑聲請書，具狀向檢察官請求聲請合併定應執行刑，本院
    經綜合斟酌受刑人犯罪行為之不法與罪責程度、數罪所反應
    受刑人人格特性與傾向等一切情狀後，裁定應執行有期徒刑
    3年9月等情，已據本院調取109年度聲字第793號案卷核閱屬
    實（受刑人聲請書見該案卷第9頁）。而臺灣屏東地方檢察
    署檢察官其後則以109年度執更助字第128號執行指揮書予以
    執行，受刑人於109年5月11日入監，刑期執行完畢日則為11
    2年9月10日，並註記臺灣高雄地方檢察署106年度執字第101
    04號有期徒刑5月已執行完畢，應予扣除，本件僅執行3年4
    月等情，亦有其臺灣高等法院被告前案紀錄表及臺灣屏東地
    方檢察署執行指揮書電子檔紀錄表在卷可稽。是臺灣屏東地
    方檢察署檢察官依據本院109年度聲字第793號確定裁定主文
    所定刑度，換發執行指揮書執行應執行刑，即無執行之指揮
    違法或執行方法不當可言，甚為明確。
  ⒉又依行刑累進處遇條例第10條規定，關於受刑人應否適用累
    進處遇，由典獄長決定；適用累進處遇者，應將旨趣告知本
    人，不適宜累進處遇者，應報告監務委員會議。同條例第65
    條規定，監獄設累進處遇審查會，審查關於交付監務委員會
    議之累進處遇事項。累進處遇審查會，審查受刑人之個性、
    心身狀況、境遇、經歷、教育程度、人格成績及其分類編級
    與進級、降級等事項，並得直接向受刑人考詢。故受刑人於
    監所之累進處遇如何計算，應由監所相關人員依行刑累進處
    遇條例之有關規定辦理，係屬行刑機關之權責，此與檢察官
    之執行指揮無涉，是受刑人若認監獄對累進處遇之計算有不
    正確或不公允之處，應向監獄主管單位申訴，尚不得指摘檢
    察官執行指揮有何不當。換言之，受刑人於執行後，如何適
    用「行刑累進處遇條例」及提報假釋，屬監獄及法務部之職
    權，即受刑人如何計算責任分數？所餘刑期應以何者為計算
    基準？可否累進處遇？均屬監獄之矯正事務，非檢察官職權
    ，不在檢察官執行指揮之列，亦不生執行之指揮是否違法或
    執行方法是否不當而得向法院聲明異議之問題。是聲明異議
    意旨所稱本院109年度聲字第793號裁定將其所犯之罪合併定
    刑，致檢察官之執行影響受刑人累進處遇一節，自難謂合。
    況本件檢察官於換發執行指揮書時，已就已執行完畢部分予
    以折抵扣除，已如前述，且數罪併罰之數刑罰有部分縱已執
    行完畢，於嗣後與他罪合併定執行刑，係由檢察官換發執行
    指揮書執行應執行刑時，就其前已執行之有期徒刑部分予以
    扣除而已，此種情形仍符合數罪併罰要件（最高法院104年
    度台抗字第907號刑事裁定意旨參照），是本院109年度聲字
    第793號裁定認檢察官定應執行刑之聲請為正當，應予准許
    一節，自屬有據。
　⒊末按裁判確定前犯數罪者，併合處罰之。但有下列情形之一
    者，不在此限：一、得易科罰金之罪與不得易科罰金之罪。
    二、得易科罰金之罪與不得易服社會勞動之罪。三、得易服
    社會勞動之罪與不得易科罰金之罪。四、得易服社會勞動之
    罪與不得易服社會勞動之罪。前項但書情形，受刑人請求檢
    察官聲請定應執行刑者，依第51條規定定之。數罪併罰，有
    二裁判以上者，依第51條之規定，定其應執行之刑。宣告多
    數有期徒刑者，於各刑中之最長期以上，各刑合併之刑期以
    下，定其刑期；但不得逾30年，刑法第50條、第53條、第51
    條第5款分別定有明文。而本件受刑人亦確有具狀向檢察官
    聲請合併定應執行刑有如前述，是檢察官依法就符合裁判確
    定前之數罪以109年度執聲字第319號向本院聲請定刑，本院
    以109年度聲字第793號裁准確定後，檢察官並依法院所裁定
    之應執行刑，依法執行，洵無違誤可言，受刑人指摘檢察官
    選擇不利於其之方式聲請定應執行刑，自有所誤。至本件聲
    明異議意旨所陳核係對於已經確定之法院裁定表示不服之意
    ，在尚未確定前，本應於法定期間內依抗告程序加以救濟，
    而此與刑之執行或執行方法有指揮違法或不當情形迥異，非
    屬聲明異議範圍，況本件聲明異議意旨內所述本院109年度
    聲字第793號應執行刑之裁定已告確定，基於法安定性之原
    則，法院與受刑人均受其拘束，受刑人認應分別執行云云，
    亦屬無據。
三、綜上所述，受列人聲明異議意旨所執理由，指摘檢察官執行
    之指揮不當，容有誤解，為無理由，應予駁回。
據上論斷，依刑事訴訟法第486條，裁定如主文。 
中　　華　　民　　國　　111 　年　　3 　　月　　14　　日
                  刑事第五庭    審判長法  官  簡志瑩
                                      法  官  張盛喜
                                      法  官  陳美燕
以上正本證明與原本無異。
如不服本裁定應於送達後5日內向本院提出抗告狀。 
中　　華　　民　　國　　111 　年　　3 　　月　　14　　日
                                      書記官  洪以珊